臺灣彰化地方法院民事判決　93年度訴字第751號
原　　　告　中華商業銀行股份有限公司
　　　　　　　　　　　設台北市中正區○○○路○段六號
法定代理人　甲○○　　住同右
訴訟代理人　王有民律師
複代理人　　黃鈴律師
被　　　告　乙○○　　住彰化縣.
訴訟代理人　黃精良律師
被　　　告　丙○○　　住彰化縣.
上列當事人間請求分配表異議之訴等事件，本院於民國九十四年
五月三日言詞辯論終結，判決如下：
    主      文
確認被告丙○○所有坐落彰化縣埔鹽鄉○○段九八二地號土地，
經彰化縣溪湖地政事務所以民國九十二年溪資字第０五七一七０
號收件，民國九十二年八月二十八日登記，以被告乙○○為權利
人，權利價值新台幣參佰萬元、不定期限、債務人暨設定義務人
均為被告丙○○之抵押債權不存在。
被告乙○○應將前項抵押權設定登記予以塗銷。
本院九十二年度執字第一四二三五號清償票款強制執行事件，於
民國九十三年九月二日製作之強制執行金額計算書分配表中，被
告乙○○受分配之優先債權新台幣參佰壹拾玖萬參仟貳佰肆拾貳
元應予剔除不列入分配。
訴訟費用由被告負擔。
    事實及理由
一、按訴狀送達後，原告不得將原訴變更或追加他訴，但被告同
    意者，或不甚礙被告之防禦及訴訟之終結者，均不在此限。
    民事訴訟法第二百五十六條第一項第一款、第七款分別定有
    明文。查原告於起訴狀繕本送達後，依民法第二百四十四條
    規定，追加備位之訴，請求撤銷詐害行為及塗銷抵押權登記
    。被告乙○○於民國九十四年二月十八日言詞辯論期日當庭
    同意原告所為追加，另被告丙○○雖未表示同意，然原告所
    為追加，無礙於被告丙○○之防禦及本件訴訟之終結，均與
    上開規定相符，應予准許，合先敘明。
二、被告丙○○受合法通知，未於最後言詞辯論期日到場，核無
    民事訴訟法第三百八十六條所列各款之情形，爰依原告之聲
    請，由其一造辯論而為判決。
三、原告主張：
　(一)原告對被告丙○○存有新台幣（下同）七十一萬三千零四十
    八元及利息、違約金之債權，原告於民國九十二年八月七日
    聲明強制執行，聲請扣押查封被告丙○○所有坐落彰化縣埔
    鹽鄉○○段九八二地號土地（下稱系爭土地），經本院九十
    二年度執字第一四二三五號清償票款強制執行事件執行在案
    。惟被告乙○○於上揭強制執行事件進行中，竟具狀聲請參
    與分配，並主張被告丙○○於九十二年八月二十六日向其借
    貸三百萬元，以系爭土地設定抵押權予被告乙○○，並立有
    抵押權設定契契約書、他項權利證明書、本票一紙為證。嗣
    系爭土地於九十三年二月十一日由被告乙○○以三百二十萬
    元拍定，其主張以抵押權抵繳拍定價款。本院執行處遂於九
    十三年九月二日製作新分配表，被告乙○○得受分配之金額
    為三百一十九萬三千二百四十二元，並定於九十三年十月十
    九日上午進行分配在案。惟被告間並無債權債務關係存在，
    系爭抵押權係被告通謀虛偽意思表示而設定，則被告乙○○
    主張行使抵押權參與分配並優先受償，將致原告私法上之地
    位受有侵害之危險，依民事訴訟法第二百四十七條第一項規
    定，請求確認上開抵押債權不存在。又被告乙○○對被告丙
    ○○所有系爭土地辦理登記之抵押債權不存在，則本院九十
    二年度執字第一四二三五號強制執行事件，於九十三年九月
    二日製作之強制執行金額計算書分配表中，被告乙○○得受
    配之金額三百一十九萬三千二百四十二元（含債權本金、利
    息暨執行費）應予剔除不列入分配，被告乙○○並應將系爭
    抵押權登記塗銷。
　(二)被告乙○○辯稱其對被告丙○○有抵押債權存在，自應就借
    款交付之事實負舉證之責。查被告乙○○主張其自八十七年
    十二月十日起至九十二年八月十五日止陸續借款予被告丙○
    ○，迨九十二年八月二十八日因有感於被告丙○○越借越多
    ，為求保障而向被告丙○○催討，及要求提供系爭土地設定
    抵押權云云，然其所提出復華銀行之客戶往來交易明細表中
    ，被告乙○○於該活期儲蓄存款中之交易頻繁，而所謂交付
    被告葉碧華之款項即為該無數次借貸款項中之某數筆，從中
    選出數筆筆拼湊出三百萬元並非難事，且上揭交易明細表僅
    載到九十年十一月十九日，其後至九十二年八月十五日之交
    易明細付之闕如，其上所列九十年七月九日之款項為七十五
    萬元，此與被告陳明印所列交付明細表九十年七月九日交付
    四十萬元亦不符，上揭交易明細表不能證明被告間是否存有
    三百萬元之債權。另證人楊建榮係被告丙○○之配偶，未經
    具結，證詞可信度本屬低微，且其證詞與被告所述有多處矛
    盾，顯見其證詞不可採信：對於丙○○如何借錢部分，被
    告乙○○稱「他每次都是前一天先跟我說，我才去領款並準
    備好，隔天他才來拿」等語，然證人楊建榮卻稱「事先打電
    話指有時是當天有時是前一天，再到他家拿」等語有所出入
    。另對於丙○○有無自行向被告乙○○借款部分，被告乙○
    ○稱「每次都是丙○○去我家向我借錢，大部分是他先生陪
    他去的」，以及「丙○○自己去借幾次不記得了」等語，自
    承丙○○曾自行向其借款，只是次數不記得了，證人楊建榮
    卻稱「有無自己（指丙○○）去向乙○○拿錢我不清楚了，
    應該是沒有」、以及被告丙○○自承「每次都是我先生陪我
    去的」等語，顯然不符。就被告丙○○如何繳付利息部分
    ，被告乙○○先稱「借錢時先預扣，每次都是扣二、三個月
    」，經再詢問，預扣時間到期後，爾後之利息如何繳付，乙
    ○○又稱：「逾期沒有繳的利息，再下筆借款中扣抵」等語
    （見九十四年三月八日言詞辯論筆錄），則由被告乙○○之
    陳述可知：被告丙○○繳付利息之方式係以借款扣抵之方式
    為之，未曾以金錢繳付利息。然證人楊建榮先是證稱：「我
    們利息部分也有無以現金交付我不清楚」等語，復又稱：「
    我們也曾拿身上的錢付利息，但扣來扣去，我也不太清楚記
    得」，可見或許數額因時間久遠而不復記憶，惟對於利息是
    以借款抵扣方式繳付之事實，不應遺忘或記憶不清，而其中
    證詞亦與乙○○不符。又依被告乙○○自承利息是民間八分
    利即每一萬元每天八元，借錢時每次扣預扣二、三個月，及
    證人楊建榮則證稱利息預扣三個月等語。則被告乙○○稱借
    款均預扣二、三個月則代表交付與丙○○之每筆借款即係扣
    除利息後之總額，而非是借款數額，舉例言之，依被告九十
    三年十一月五日所承之借款紀錄，八十七年十二月十日第一
    次借款二十六萬元時，利息即應預扣一萬八千七百二十元，
    即被告乙○○只須交付被告丙○○二十四萬一千二百八十元
    而非二十六萬元，然參照被告所述「現金有部分是家裡就有
    ，大部分是當天去銀行領的並交丙○○」等語，以及被告所
    提之復華商業銀行之客戶往來明細表，被告乙○○所列出之
    借款金額卻是與由復華銀行領出之金額完全一致，並未見有
    利息之扣除，顯見被告所述繳納利息情形，與事實有違。再
    者，九十二年七月三十一日，被告乙○○記載被告丙○○借
    款十一萬元，則若扣除三個月利息七千九百二十元，應交付
    借款金額為十萬零二千零八十元，而非十一萬元，然依被告
    所提資料暨彰化銀行溪湖分行函文可知，九十二年七月三十
    一日被告乙○○係匯入十一萬元，由以上之矛盾，可見被告
    所辯不足採信。再由被告乙○○及證人楊榮宗對於利息如何
    繳付一事可知，借款利息先預扣三個月，三個月到其後之利
    息，則於下次借款中抵繳之，此一說詞有違常理，依被告乙
    ○○陳述內容，被告丙○○暨係以借款扣抵利息方式繳納利
    息，則表示被告一直以來均從未支付任何利息，而係由被告
    乙○○一再出借款項，依被告自承之民間八分利，年利率高
    達百分之二十四觀之，被告乙○○與丙○○間尚未有濃厚交
    情致使乙○○無息或以極低利率借貸予被告丙○○，何以被
    告乙○○卻在未有任何保障且未回收任何原本、利息下，一
    再付出借款，容許由下筆借款中扣抵先前借款之利息，仍不
    斷交付出借款項，此與常情不符。此外，若依超過三個月之
    利息係以下次借款額度中抵扣之邏輯，則核對被告乙○○所
    提呈之借款紀錄表，不難發現其中不合理之處。對於為何
    遲至九十二年八月二十八日始設定抵押權之原因，被告乙○
    ○前稱係因迨九十二年八月二十八日有感丙○○越借越多，
    為求保障而向其催討並要求設定抵押權，後卻稱係因為他遲
    付利息而要求保障，證人楊建榮卻稱是因為後來無法繳付利
    息，才會設定抵押等語，亦有不合。另被告乙○○已自承係
    以借款扣繳利息方式為之，並未以自有現金繳息，何來因被
    告丙○○遲繳利息而為求保障設定抵押之理？至被告乙○○
    九十二年七月三十一日雖曾電匯十一萬元予被告丙○○，然
    其並不能證明係因借貸關係而匯款，縱為借貸關係，亦僅能
    證明被告間僅有十一萬元之借貸關係存在。
　(三)退步言之，縱被告所辯借款之事實為可採，惟依被告乙○○
    九十二年十二月二十五日書狀所載「債務人丙○○於九十二
    年八月二十六日向聲明人（即被告乙○○）借款三百萬元，
    以系爭抵押物為擔保，設定抵押權予聲明人」，而依被告乙
    ○○提出之會算書，其最後一次借款日期為九十二年八月十
    五日觀之，系爭借貸債權縱屬存在，然被告間於九十二年八
    月二十八日所為之抵押權設定行為即為先前之借款擔保，而
    屬「先有債權之存在而於事後為之設定抵押權」之情形，依
    最高法院五十一年台上字第三五二八號判例要旨，應屬無償
    行為。另系爭土地經被告乙○○於第一次拍賣期日承受之價
    值僅為三百二十萬元，而被告丙○○尚積欠原告七十餘萬元
    之欠款未還，卻於將受強制執行之前夕，無償設定三百萬元
    之抵押權予被告乙○○，經折抵拍定價款後，已所剩無幾，
    不足清償原告之欠款，而被告丙○○亦無其他財產可供清償
    ，足見被告丙○○就過去之三百萬元借款所為之抵押權設定
    契約，有害原告債權之清償。爰依民法第二百四十四條第一
    項、第三項規定，請求撤銷系爭抵押債權設定行為，被告乙
    ○○應將前項抵押權登記塗銷等語。並為先位聲明：如主文
    所示；另備位聲明；(一)被告就坐落系爭土地，於九十二年溪
    資字第０五七一七０號收件，九十二年八月二十八日登記，
    以乙○○為權利人，權利價值三百萬元，不定期限，債務人
    暨設定人均為被告丙○○之抵押債權設定行為應予撤銷。(二)
    被告乙○○應將前項抵押權設定登記予以塗銷。
四、被告乙○○則以：
  (一)按強制執行法第三十九條規定，提起分配表異議之訴之應於
    分配期日一日前向執行法院提出書狀聲明異議，如未於分配
    期日一日前向執行法院聲明異議，即不能對依強制執行法第
    四十一條第一項規定提起分配表異議之訴。該條修正前係規
    定應在「分配期日前」向執行法院提出書狀聲明異議，修正
    後既規定為應於分配期日一日前向執行法院提出書狀聲明異
    議，可見修正後之規定所謂分配期日一日前，當然是分配期
    日二十四小時以前才可以，如在分配期日二十四小時內才遞
    狀即不合規定。再依該條修正之立法理由：「現行法關於分
    配表之異議，現定於分配期日前為之，文義欠明，致實務上
    常有於實行分配前一分鐘尚為異議之情事，不惟拖延分配程
    序，使他債權人之債權難獲及時實現。且其以書狀為異議者
    ，法院收文單位，經收文、分文、登簿、送件等作業程序，
    到達承辦法官、書記官時，分配期日早已終結。執行法院不
    知其異議而按原定分配表分配完畢。難於補救，滋生困擾。
    爰修正為「應於分配期日一日前」為之，以免窒礙」。查一
    日二十四小時，既然法條規定應於「分配日期一日前」提出
    異議，則當然指在分配日期二十四小時前，不能解釋為在分
    配期日二十四小時內提出為適法，倘如此規定，則修正條文
    何必規定在分配期日一日前，倘謂在分配期日二十四小時內
    均屬合法，則此又與修正前之分配期日前又何別焉？查原告
    對本院九十二年執乙字第一四二三五號強制執行事件分配表
    提出異議之時間為九十三年十月十八日十六時，而本院所訂
    之分配期日為九十三年十月十九日上午十時三十分實行分配
    ，原告顯未在分配期日二十四小時前聲明異議，其異議顯不
    合法，不能再提起本件分配表異議之訴。
  (二)原告於提出異議時，主張被告間之債權債務為通謀虛偽意思
    表示，其自應負舉證責任。被告乙○○係自八十七年十二月
    十日起至九十二年八月十五日止陸續貸款三百萬元予被告丙
    ○○，迨九十二年八月二十八日因有感於被告丙○○越借越
    多，被告乙○○為求保障，乃向其催討，並要求被告丙○○
    提供系爭土地設定三百萬元抵押權，被告間之債權並非不存
    在。又被告乙○○係陸續借貸予被告丙○○之借款，不可能
    每次均有外人知道貸款之交付，且並非一定要以支票或匯款
    方式始能有效成立，被告乙○○既有存摺證明資金之往來，
    而通常借款之交付，亦不可能昭告鄰居，且告貸者，更是極
    力隱秘，以免被親友看不起，故被告丙○○前來借款時，為
    安全起見，偕同其夫即證人楊建榮前來被告家自屬正常，不
    能以證人楊建榮為丙○○之配偶，即認為不足採信。
　(三)被告聲明異議時，並非主張被告間之抵押債權是以舊債務設
    定抵押權登記，構成詐害行為，應予撤銷，作為異議之理由
    ，而本院九十三年九月六日所發給原告之函說明是附送分配
    表繕本一份，債權人或債務人對於分配表所載各債權人之債
    權或分配表金額有不同意者，應於分配期日一日前，向本院
    提出書狀記載所認原分配表之不當及應如何變更之聲明聲明
    異議，原告並未就被告間之詐害行為主張及聲明，如果是詐
    害行為能成立的話，被告乙○○之債權仍存在，只不過與原
    告之債權按比例分配，並非全部不得分配等語置辯。並聲明
    ：原告之訴駁回。
五、被告丙○○辯稱：伊確實有向被告乙○○借錢，自八十七年
    底開始借錢，當時因有玩股票及其他花費，所賺的錢不夠才
    向被告乙○○借錢週轉。每次借錢，被告乙○○都會拿本票
    來給伊簽，共借了三百萬元，簽了二、三十張本票，後來會
    帳時伊開了一張三百萬元面額本票給被告乙○○，乙○○將
    伊之前所開立的二、三十張本票退還，伊已將那些本票撕了
    ，設定抵押權是因為借了三百萬元才會去辦理的等語。並聲
    明：原告之訴駁回。
六、兩造不爭執之事實：
　(一)原告對被告丙○○有七十一萬三千零四十八元及利息、違約
    金之債權，原告於九十二年八月七日聲明強制執行，經本院
    九十二年度執字第一四二三五號清償票款強制執行事件執行
    在案。被告乙○○於上揭強制執行事件進行中，具狀聲明參
    與分配，主張被告丙○○於九十二年八月二十六日向其借貸
    三百萬元，以系爭土地設定抵押權予被告乙○○。系爭土地
    於九十三年二月十一日由被告乙○○以三百二十萬元拍定，
    被告乙○○主張以抵押權抵繳拍定價款。本院執行處於九十
    三年九月二日製作新分配表，被告乙○○受分配之第一順位
    抵押權優先債權為三百一十九萬三千二百四十二元，原告則
    未能受償，並定於九十三年十月十九日上午十時三十分進行
    分配。
　(二)原告於九十三年十月十八十六時對本院執行處前揭分配表具
    狀聲明異議，經本院於九十三年十月二十八日以原告聲明異
    議已逾分配期日一日前為理由，裁定駁回其異議，該裁定已
    經台灣高等法院台中分院九十三年度抗字第一０五一號廢棄
    發回。
　(三)被告乙○○於九十二年七月三十一日曾匯款十一萬元予被告
    丙○○。
七、得心證之理由：
　(一)按債權人或債務人對於分配表所載各債權人之債權或分配金
    額有不同意者，應於分配期日一日前，向執行法院提出書狀
    ，聲明異議。強制執行法第三十九條第一項、第四十一條第
    一項定有明文。此所謂「分配期日一日前」，係指不得於分
    配期日當日或當場聲明異議，其書狀至遲應在前一日到達執
    行法院而言（台灣高等法院九十一年度法律座談彙編第一百
    八十～一百八十二頁參照）。查本院九十二年度執字第一四
    二三五號強制執行事件定於九十三年十月十九日上午十時三
    十分實行分配，原告係於前一日即九十三年十月十八日十六
    時聲明異議，揆諸前開說明，尚未逾法定期間，被告辯稱原
    告聲明異議已逾強制執行法第三十九條第一項規定之法定期
    間，其提起本件分配表異議之訴於法不合云云，尚無可採。
　(二)按確認法律關係之訴，非原告有即受確認判決之法律上利益
    者，不得提起，民事訴訟法第二百四十七條第一項定有明文
    。又法律關係之存在否不明確，致原告在私法上之地位有受
    侵害之危險，而此危險得以對於被告之確認判決除去之者，
    即得依民事訴訟法第二百四十七條之規定提起確認之訴（參
    照最高法院九十二台上字第一九二二號判例）。本件原告主
    張被告間並無債權債務關係，為被告所否認，被告乙○○並
    主張行使抵押債權聲明參與分配並優先受償，致原告因此無
    法受償，原告在私法上之地位有受侵害之危險，是依上開說
    明，原告請求確認被告間之抵押債權不存在，自有確認利益
    ，應予准許。
　(三)次按當事人主張有利於己之事實者，就其事實有舉證之責任
    ，民事訴訟法第二百七十七條定有明文。又確認法律關係不
    存在之訴，如被告主張其法律關係存在時，應由被告負舉證
    責任（最高法院四十二年台上字第一七０號判例意旨），故
    消極確認之訴，應由被告負立證責任（最高法院十九年上字
    第三八五號判例意旨）。本件被告乙○○於本院九十二年度
    執字第一四二三五號強制執行事件聲明參與分配，主張其對
    被告丙○○有三百萬元抵押借款債存在之事實，為原告所否
    認，則依上開說明，原告請求確認被告間有抵押債權存在，
    係屬消極確認之訴，應由被告就其等間借貸法律關存在之事
    實，負舉證之責。經查：
  1.被告乙○○主張其自八十七年十二月十日起至九十二年八月
    十五日止陸續貸款二十五次共計三百萬元予被告丙○○之事
    實，固據其記事本及復華銀行客戶往來交易明細表一件，並
    舉證人楊建榮為證。然該記事本僅為其個人記載，而上開交
    易明細表所列日期僅為八十七年八月一日至九十年十一月十
    九日，且該期間被告乙○○所主張之各筆借款，均為現金支
    出，亦不能證明已交付被告丙○○，均不能認定被告間確有
    借貸關係存在。至證人楊建榮雖證稱被告丙○○係自八十七
    開始向被告乙○○借錢，本金部分共為三百萬元等語，然其
    為被告丙○○之夫，難免為有利於被告之證詞。而關於被告
    丙○○借款後是否有所給付乙節，依被告乙○○所述：丙○
    ○自八十七年間始向伊借錢，都只有還利息還沒有還本金，
    利息是民間八分利計算，利息繳到九十二年八月止，借錢時
    先預扣，每次都是扣二、三個月，逾期沒繳的利息，再下筆
    借款中扣除等語；參以證人楊建榮證述；借錢利息算八分，
    每次拿現金都先扣三個月利息，沒有還過本金，超過三個月
    沒還本金，就繼續向乙○○借錢，借錢時再扣除應繳付利息
    ，利息部分有無以現金交付不清楚，因為錢扣來扣去等語（
    以上均見九十四年三月八日言詞辯論筆錄），可認被告丙○
    ○未曾清償被告乙○○本金，亦未給付任何利息，則被告丙
    ○○自八十七年十二月十日借款後即未為清償，亦未給付任
    何利息，被告乙○○至九十二年八月十五日竟陸續貸予其金
    錢，已與常情不符。再依被告乙○○及證人楊建榮所述借款
    預扣利息乙情以觀，被告乙○○交付借款時，既均預扣三個
    月利息，前所未還本金之利息，再下筆借款中支付乙情，則
    被告丙○○向被告乙○○借款，扣除當次借款金額所預扣之
    三個月利息及前借未還本金之利息後，已所剩無幾，甚至有
    利息超過其未借款本金之情形，以其所列第八筆借款即八十
    九年九月十九日之二萬五千元為例，預扣三個月利息為一千
    八百元，再加上其第一筆至第五筆借款本金共八十萬元（第
    六筆於八十九年六月九日借款，預扣三個月利息至八十九年
    九月九日，第七筆借款八十九年七月十七日借款預扣利息至
    八十九年十月十七日，僅以八十九年七月十七日前預扣利息
    已到期之第一至五筆借款計算），自第六筆借款八十七年七
    月十七日結算利息後，至八十九年九月十九日借款期間共四
    萬零九百六十元，利息已逾該次借款二萬五千元，是被告丙
    ○○仍持續向被告乙○○借款，亦與常情不符。況被告乙○
    ○所列之各筆借款金額，均與其提出復華銀行客戶交易明細
    表所列各筆支出金額一致，並未見有利息扣除，亦與上述各
    筆借款均預扣利息不符。另被告乙○○主張其於九十二年七
    月三十一日借予被告丙○○十一萬元，則該筆金額預扣三個
    月利息為七千九百二十元，縱未累計被告丙○○前所欠本金
    應繳利息，被告乙○○所交付之金額亦應為十萬零二千零八
    十元，而非十一萬元，然被告乙○○於九十二年七月三十一
    日係匯款予被告丙○○金額十一萬元，為兩造所不爭執，並
    有彰化縣溪湖分行九十四年三月三十日彰溪字第００六五二
    號函可稽，此亦與被告及證人楊建榮所稱被告間借貸情形不
    符。故本件尚不能僅以證人楊建榮之證詞，即認定被告間有
    三百萬元之借貸關係存在。
　2.又被告乙○○於九十二年七月三十一日雖曾匯款十一萬元予
    被告丙○○，然原告既否否認該筆款項係基於借貸關係而交
    付，而交付金錢之原因多端，或為買賣，或為贈與，或因其
    他之法律關係而為交付，非謂一有金錢之交付，即得推論授
    受金錢之雙方當然為消費借貸關係。查本件由被告乙○○之
    匯款資料，尚無由證明被告間該十一萬元之消費借貸契約確
    已成立，且與被告乙○○及證人楊建榮前揭所述借款預扣利
    息情形不符，亦不能以此證明被告間有該十一萬元借貸關係
    存在。
　(三)又按表意人與相對人通謀而為虛偽意思表示者，其意思表示
    無效。民法第八十七條定有明文。查本件被告間並無三百萬
    元之借貸關係存在，原告主張被告設定系爭抵押權之行為，
    係屬通謀虛偽意思表示，應為可採，依上開說明，被告設定
    系爭抵押權，依法自屬無效。本院九十二年度執字第一四二
    三五號執行事件九十三年九月二日分配表中，將被告乙○○
    主張之上開抵押債權列為優先債權分配三百一十九萬三千二
    百四十二元，自屬有誤。查本件原告為被告丙○○之債權人
    ，對上開行為有效與否，既有確認之利益，從而，原告先位
    聲明請求確認系爭抵押債權不存在，被告乙○○應塗銷系爭
    抵押權登記，並請求將本院九十二年度執字第一四二三五號
    清償票款強制執行事件於九十三年九月二日製作之強制執行
    金額計算書分配表，其中被告乙○○受分配之上開金額剔除
    ，為有理由，應予准許。又原告先位之訴，既為有理由，其
    備位之訴即無審酌之必要，併此敘明。
八、訴訟費用負擔之依據：民事訴訟法第七十八條、八十五條第
    一項前段。
中　　華　　民　　國　　94　　年　　5　 　月　　17　　日
                  民事第二庭    法　官　羅秀緞
以上正本係照原本作成。
如對判決上訴，應於判決送達後20日內向本院提出上訴狀。
                      　　　    書記官　楊年雄
中　　華　　民　　國　　94　　年　　5　　月　　 17　　日
